臺灣高雄地方法院刑事判決　　　　　　　93年度訴字第3272號
公　訴　人　臺灣高雄地方法院檢察署檢察官
被　　　告　甲○○　男　38歲.
上列被告因違反毒品危害防制條例案件，經檢察官提起公訴（93
年度毒偵字第5504號），暨聲請併案審理（93年度毒偵字第6350
、6386及7745號），嗣被告就被訴事實為有罪之陳述，並聽取當
事人之意見後，本院合議庭裁定改依簡式審判程序由受命法官獨
任進行審判程序，並判決如下：
    主  文
甲○○連續施用第一級毒品，累犯，處有期徒刑壹年。扣案之海
洛因伍包（驗後合計淨重零點肆肆公克，空包裝合計重壹點貳壹
公克），及殘留海洛因之注射針筒壹支，均沒收銷燬之。
    事  實
一、甲○○前因肅清煙毒條例案件，經本院以85年度訴字第3288
    號判處有期徒刑3年3月確定，於91年9月2日執行完畢。又因
    違反毒品危害防制條例案件，經本院以89年度毒聲字第1716
    號裁定令入戒治處所施以強制戒治，於89年8 月29日停止戒
    治付保護管束，而於90年2 月27日期滿，並經臺灣高雄地方
    法院檢察署檢察官於90年3月12日以90年度戒毒偵字第352號
    不起訴處分確定。詎甲○○猶不知悔改，明知海洛因業經公
    告列為毒品危害防制條例第2條第2項第1款之第1級毒品，不
    得非法持有、施用，竟於前開施用毒品強制戒治期滿，及執
    行完畢後5年內，基於施用第1級毒品海洛因之概括犯意，自
    93年9月12日起至同年12月10日12時30分許止，在高雄市○
    ○區○○街41號2樓住處及高雄市○○區○○路德民加油站
    廁所等處，以將海洛因混水後加入注射針筒注射之方式，每
    天施用1次或幾天施用1次，連續施用第1級毒品海洛因多次
    ，嗣為警分別於（一）93年9月16日5時40分許，在高雄市○
    ○區○○路與同愛街口查獲，並在其皮包內扣得海洛因2 包
    （驗後淨重0點12公克，空包裝重0點49公克）；（二）93年
    10月21日2 時20分許，在高雄市警察局楠梓分局第三組辦公
    室查獲，並扣得海洛因1包（驗後淨重0點04公克，空包裝重
    0點31公克）、注射針筒1支；（三）93年10月22日11時20分
    許，在高雄市○○區○○路與建國路路口前為警查獲並扣得
    海洛因1 包（驗後淨重0點18公克，空包裝重0點23公克）；
    （四）93年12月10日13時50分許，在高雄市○○區○○路與
    中山橫路口查獲，並扣得海洛因1 包（驗後淨重0點1公克，
    空包裝重0點18公克）；且均經甲○○同意採尿送驗，始知
    上情。
二、案經高雄市政府警察局刑事警察大隊、楠梓分局及保安大隊
    分別報請臺灣高雄地方法院檢察署檢察官偵查起訴及移送併
    辦。
    理  由
壹、程序方面：
一、按除被告所犯為死刑、無期徒刑、最輕本刑為3 年以上有期
    徒刑之罪或高等法院管轄第一審案件者外，於法院行準備程
    序進行中，被告先就被訴事實為有罪之陳述時，審判長得告
    知被告簡式審判程序之旨，並聽取當事人、代理人、辯護人
    及輔佐人之意見後，裁定進行簡式審判程序；且受命法官行
    準備程序，與法院或審判長有同一之權限；又簡式審判程序
    之證據調查，不受刑事訴訟法第159條第1項、第161條之2、
    第161條之3、第163條之2及第164條至第170條規定之限制，
    刑事訴訟法第273條之1第1項、第279條第1項前段、第273條
    之2 分別定有明文。
二、查本件被告甲○○所犯為死刑、無期徒刑、最輕本刑為3 年
    以上有期徒刑以外之罪，且非高等法院管轄第一審之案件，
    其於準備程序中就前揭被訴事實為有罪之陳述，經法官告知
    簡式審判程序之旨，並聽取公訴人及被告之意見後，本院認
    無不得或不宜改依簡式審判程序進行之處，爰依前揭規定，
    經本院合議庭裁定由受命法官獨任進行簡式審判程序，核先
    敘明。
貳、實體方面：
一、上揭事實，業據被告於本院審理時，坦承不諱，復查：
（一）被告於93年9月16日7時45分許及同年12月10日15時25分許
      ，分別為警採集尿液送驗結果，呈嗎啡陽性反應，有高雄
      市立凱旋醫院93年10月11日濫用藥物尿液檢驗報告書（嫌
      疑人尿液對照表，尿液編號：Ｌ專－93468 號）及同院93
      年12月24日濫用藥物尿液檢驗報告書（嫌疑人尿液對照表
      ，尿液編號：Ｌ專－93589號）各1份在卷可稽，另扣案之
      白色粉末5包經分別送驗結果，均係第1級毒品海洛因，有
      法務部調查局93年10月20日調科壹字第220018298 號、93
      年11月15日調科壹字第22001860號、93年11月26日調科壹
      字第220018627號及94年1月7日調科字第220018953號鑑定
      通知書各1紙在卷足稽，而扣案之注射針筒1支，經送高雄
      醫學大學附設中和紀念醫院鑑定結果，確有海洛因陽性反
      應，有該院94年2月1日報告編號0000－000號檢驗
      報1 紙在卷可佐，足見被告確係以海洛因摻水注射之方式
      ，施用第1 級毒品海洛因，核與被告自白相符，被告自白
      應予採信。
（二）被告前於89年間因施用毒品案件，經本院以89年度毒聲字
      第1716號裁定令入戒治處所施以強制戒治後，於89年8 月
      29日停止戒治付保護管束，而於90年2 月27日期滿，並由
      臺灣高雄地方法院檢察署檢察官於90年3 月12日，以90年
      度戒毒偵字第352 號不起訴處分確定，有前開不起訴處分
      書、該署刑案查註紀錄表及臺灣高等法院被告全國前案紀
      錄表各1紙在卷可稽，其於強制戒治執行完畢釋放後，5年
      內再犯毒品危害防制條例第10條第1項之施用第1級毒品犯
      行，所為與毒品危害防制條例第23條第2項之規定相符，
      依法即應予論科。
二、按海洛因，係毒品危害防制條例第2條第2項第2款所稱之第
    1級毒品，故核被告所為，係犯毒品危害防制條例第10條第
    1項之施用第1級毒品罪。其施用第1級毒品海洛因前後非法
    持有第1級毒品海洛因之低度行為，為其施用第1級毒品海洛
    因之高度行為所吸收，不另論罪。被告先後多次施用第1 級
    毒品海洛因犯行，時間緊接，犯罪構成要件相同，顯係基於
    概括犯意為之，應依連續犯之規定論以一罪，並加重其刑。
    查被告曾因違反肅清煙毒條例案件，經本院判處有期徒刑3
    年3 月確定，於91年9月2日執行完畢，其受有期徒刑之執行
    完畢，5 年以內再犯本件有期徒刑以上之罪，為累犯，依法
    加重其刑，並遞加之。爰審酌被告經勒戒後仍因施用毒品而
    觸法，顯見其無悔改之意，意志不堅，一犯再犯，有失政府
    制定毒品危害防制條例之立法美意，本不宜寬貸，惟念其施
    用毒品乃自戕一己之身體健康，尚未害及他人，所生危害非
    大，其施用之方式、頻率、次數及犯後坦承態度等一切情狀
    ，量處如主文所示之刑。
三、至扣案之海洛因5 包（驗後淨重0點44公克，空包裝重1點21
    公克，因毒品附著於包裝上剝離不易，應將包裝之整體視為
    海洛因毒品），及扣案之注射針筒1支（含第1級毒品海洛因
    成分，無法剝離而已屬毒品），均為供本件被告施用第1 級
    毒品海洛因所用之毒品，此經被告於本院審理中供承無訛，
    均應依毒品危害防制條例第18條第1 項前段規定，不問屬於
    犯人與否，均沒收銷燬之，而送驗時所耗損之毒品既已滅失
    ，爰不另為沒收銷燬之諭知，附此敘明。
四、公訴人起訴及併案部分僅記載被告於93年9 月12日起至同年
    月15日19時30分許、93年10月18日19時許及93年10月中旬起
    至93年12月10日12時30分許，施用第1 級毒品海洛因多次，
    然查被告於本院審理中自承期間有時每天施用1 次，有時沒
    有在用，並無間斷，顯見被告係連續施用第1 級毒品海洛因
    多次，且與起訴及併案施用第1 級毒品海洛因之犯行，均時
    間緊接，顯係基於概括之犯意所為，而有連續犯之裁判上一
    罪關係，本院得併予審理，附此敘明。
據上論斷，應依刑事訴訟法第273條之1第1項、第299條第1項前
段，毒品危害防制條例第10條第1項、第18條第1項前段，刑法第
11條、第56條、第47條，判決如主文。
本案經檢察官乙○○到庭執行職務。
中　　華　　民　　國　　94　　年　　 4 　　月　　8　　日
                  刑事第九庭  法　官  陳筱蓉
以上正本證明與原本無異。
如不服本判決，應於收受送達後10日內向本院提出上訴書狀。
中　　華　　民　　國　　94　　年　　4 　　月　　11　　日
　　　　　　　　　　　　　　　書記官  梁瑜玲
附錄本判決論罪科刑法條：
毒品危害防制條例第10條
施用第一級毒品者，處 6 月以上 5 年以下有期徒刑。
施用第二級毒品者，處 3 年以下有期徒刑。
